# 子公司长期停产，实际未经营，合并报表注意事项

提问人：苹果宝贝 007 时间：2017-08-26 17:37:06
目前遇到一个企业：子公司已停产几年，未经营，但未注销，母公司也无注销子公司打算。账面仅存在固定资产。这种情况下，合并报表如何处理？是否和正常合并一样？

回答人：chenyiwei
合并报表的编制过程是一样的。但首先，在该子公司的个别报表层面，应关注持续经营假设的适用性，并据此确定这些固定资产的计量基础；其次，在合并报表层面，应谨慎考虑该固定资产的可收回金额，在以历史成本持续计算的基础谨慎确定其净值的基础上，对其进行谨慎的减值测试，确保足额计提减值准备。